# Faroese adverbs

**adv** for the tag +Adv

**advcomp** for the tag +Adv+Cmp

**advsuperl** for the tag +Adv+Superl

**Adverb** for the list of appr 1000 adverbs

* í% gjár adv ; 
* í% fjør adv ; 
* ókynjað adv ; 
* suðuri adv ; 
* eystarlaga adv ; 
* útúr adv ; 
* hvaðani adv ; 
* síðla adv ; 
* allastaðnar adv ; 
* forskelligastaðnar adv ; 
* nógvastaðnar adv ; 
* onkrastaðnar adv ; 
* ymsastaðnis adv ; 
* líkafram adv ; 
* aftanáaftur adv ; 
...

* * *

<small>This (part of) documentation was generated from [src/fst/morphology/stems/adverbs.lexc](https://github.com/giellalt/lang-fao/blob/main/src/fst/morphology/stems/adverbs.lexc)</small>

---

